# 开办期间的收入的账务处理？

提问人：syz621028 时间：2011-03-25 18:21:44
请教： 企业开办期间的收入应如何处理（如利息收入，房产出租收入等），是冲减开办期间的管理费用吗，依据的规定是什么？

回答人：chenyiwei
在执行新准则之后，我的看法是按常规方法正常确认为收入。因为这些完全符合收入准则对“收入”的定义和确认条件，不建议冲减管理费用。